臺灣臺中地方法院刑事判決　　　　　　　96年度易字第3747號
公　訴　人　臺灣臺中地方法院檢察署檢察官
被　　　告　乙○○
　　　　　　　　　　　號
　　　　　　　　　　現另案羈押於臺灣臺中看守所
　　　　　　甲○○
　　　　　　　　　　現另案羈押於臺灣臺南看守所
上列被告等因竊盜案件，經檢察官提起公訴（96年度偵字第1599
2 號），被告等人於本院準備程序就被訴事實為有罪之陳述，經
本院裁定改行簡式審判程序，判決如下：
    主    文
乙○○共同竊盜，累犯，處有期徒刑肆月，如易科罰金，以新臺
幣壹仟元折算壹日。
甲○○共同竊盜，累犯，處有期徒刑肆月，如易科罰金，以新臺
幣壹仟元折算壹日；又行使偽造私文書，足以生損害於他人，累
犯，處有期徒刑月，如易科罰金，以新臺幣壹仟元折算壹日。
偽造如附表所示之李文興署押壹枚，沒收之。應執行有期徒刑陸
月，如易科罰金，以新臺幣壹仟元折算壹日。偽造如附表所示之
李文興署押壹枚，沒收之。
    事    實
一、乙○○前因違反懲治盜匪條例、肅清煙毒條例等案件，經法
    院分別判處有期徒刑7 年6 月、3 年2 月，應執行有期徒刑
    9 年6 月確定，於民國88年5 月6 日假釋出獄，期間付保護
    管束，嗣因其於保護管束期間再犯竊盜案件，經本院於91年
    6 月3 日以90年度易第3736號判決有期徒刑5 月確定，並撤
    銷前開假釋入監續服殘刑，甫於95年9 月28日縮刑期滿執行
    完畢出獄。甲○○曾犯竊盜案件，經本院於94年3 月1 日以
    94年度易第41號判處有期徒刑4 月確定，甫於95年3 月1 日
    執行完畢出獄。詎彼等仍不知悔改，復共同基於意圖為自己
    不法所有之犯意，由乙○○先於96年6 月11日13時30分許，
    具名向九龍租賃公司承租車號ZZ－9697號藍色三菱1.2 噸自
    小貨車作為搬運工具，再於同年月13日上午6 時許，在臺中
    市○○區○○路1125號昶鋒金屬工程行門口前，共同徒手竊
    取丙○○所有之H 型鋼1 支，得手後，將之搬上前開自小貨
    車，於同日上午10時21分許，載運至位於臺中市○○區○○
    路二段154 號「丁○○○○○○」，由甲○○單獨基於行使
    偽造私文書之犯意，以新臺幣1,300 元之代價，將上述H 型
    鋼售予該回收場負責人之妻戊○○，並在該收回場之收受物
    品、舊貨、五金廢料或廢棄物登記表（詳如附表所示）之交
    貨人或交貨人或交貨公司行號欄偽簽李文興之簽名1 枚，及
    於聯絡電話欄捏造0000000000行動電話號碼，用以證明李文
    興確於前揭日期，將重達94公斤之H 型鋼1 支售予「丁○○○○○○」之事實，並交付予戊○○行使，足生損害於李文
    興及「丁○○○○○○」之權益，得款共同花用。嗣警方循
    線於96年6 月13日中午12時20分許，前往乙○○、甲○○位
    於臺中北屯區新平里13鄰貿易巷96弄110 號居處查獲該2 人
    ，並扣得彼等販售H 型鋼所得尚未花完之贓款400 元（已由
    戊○○領回），及於前揭回收場扣得上述H 型鋼1 支（業由
    丙○○領回）。
二、案經臺中市警察局第五分局報告臺灣臺中地方法院檢察署檢
    察官偵查起訴。
    理    由
一、上揭事實，業經被告乙○○、甲○○分別於警詢、偵查中及
    本院審理時坦承不諱，核與被害人丙○○、證人楊順營、林
    詠智、戊○○於警詢中所指（證）述情節相符，並有照片18
    張、贓物保管領據2 張、收受物品、舊貨、五金廢料或廢棄
    物登記表影本1 張、臺中市政府營利事業登記證2 張、九龍
    租賃有限公司小客車租賃定型化契約書1 張及車號查詢汽車
    車籍資料1 份附卷可稽，足認被告2 人之自白與事實相符，
    洵堪採為論罪科刑之依據。事證明確，被告等人犯行，洵堪
    認定。
二、按文書為表現足以證明法律上之權利義務或事實，或足以產
    生法律上權利義務關係或事實之「意思表示」，亦即須具有
    法律效果之意思表示。查被告甲○○在上述收受物品、舊貨
    、五金廢料或廢棄物登記表之交貨人或交貨人或交貨公司行
    號欄偽簽李文興之簽名1 枚，及於聯絡電話欄捏造00000000
    00行動電話號碼，用以證明李文興確於前揭日期，將重達94
    公斤之H 型鋼1 支售予「丁○○○○○○」之事實，並交付
    予戊○○收執，顯然對於該文書之內容有所主張，足生損害
    於李文興及「丁○○○○○○」之權益，此文件應屬於刑法
    第21 0條所稱之私文書無訛。故核被告甲○○此部分所為，
    係犯刑法第216 條、第210 條行使偽造私文書罪；就被告乙○○、甲○○共同竊取被害人丙○○所有H 型鋼1 支之犯行
    ，係犯刑法第320 條第1 項之竊盜罪。被告甲○○於上述登
    記表上偽造署押之行為，係偽造私文書之階段行為；其偽造
    該等私文書後復持以行使，偽造私文書之低度行為應為行使
    偽造私文書之高度行為所吸收，均不另論罪。被告乙○○、
    甲○○間，就竊盜犯行，有犯意之聯絡，行為之分擔，為共
    同正犯。被告甲○○所犯上開2 罪，犯意各別，罪名不同，
    應分論併罰。被告乙○○前因違反懲治盜匪條例、肅清煙毒
    條例等案件，經法院分別判處有期徒刑7 年6 月、3 年2 月
    ，應執行有期徒刑9 年6 月確定，於88年5 月6 日假釋出獄
    ，期間付保護管束，嗣因其於保護管束期間再犯竊盜案件，
    經本院於91年6 月3 日以90年度易第3736號判決有期徒刑5
    月確定，並撤銷前開假釋入監續服殘刑，甫於95年9 月28日
    縮刑期滿執行完畢出獄；被告甲○○曾犯竊盜案件，經本院
    於94年3 月1 日以94年度易第41號判處有期徒刑4 月確定，
    甫於95年3 月1 日執行完畢出獄，有臺灣高等法院被告前案
    紀錄表及臺灣臺中地方法院檢察署刑案資料查註紀錄表各1
    份在卷為憑，被告2 人前受有期徒刑之執行完畢後，5 年以
    內故意再犯有期徒刑以上之罪，為累犯，均應依刑法第47條
    第1 項之規定，加重彼等之刑。爰審酌被告2 人有前科紀錄
    ，素行不良，經受有期徒刑執行完畢後，仍不知悔改，竟共
    同竊取被害人之上開物出售，危害社會治安及民眾財產安全
    非淺，及被告甲○○偽造李文興之簽名及捏造行動電話號碼
    後交予被害人戊○○行使，足生損害於李文興及「丁○○○○○○」之權益、被告2 人迄今尚未與被害人丙○○、戊○○和解，賠償渠等所受之損失，被告2 人坦承犯行態度良好
    等一切情狀，分別量處如主文所示之刑，並均諭知易科罰金
    之折算標準；及就被告甲○○所犯上述2 罪，定其應執行之
    刑，並諭知易科罰金之折算標準，以示懲儆。
三、按被告用以詐欺取財之偽造書類，既已交付於被害人收受，
    則該物非屬被告所有，除偽造書類上偽造之印文、署押，應
    依刑法第219 條予以沒收外，依同法第38條第3 項之規定，
    即不得再對各該書類諭知沒收（最高法院43年台上字第747
    號判例意旨可資參照）。被告在前揭登記表之交貨人或交貨
    人或交貨公司行號欄偽簽李文興之簽名1 枚，但該登記表已
    交付戊○○收受，且非被告所有，自不得為沒收之諭知，惟
    該登記表上偽造李文興之簽名1 枚，雖未扣案，但無證據證
    明已滅失，不問屬於犯人與否，仍應依刑法第219 條之規定
    予以宣告沒收，併此敘明。
據上論結，應依刑事訴訟法第273 條之1 第1 項、第299 條第1
項前段，刑法第28條、第320 條第1 項、第216 條、第210 條、
第47條第1 項、第41條第1 項前段、第51條第5 款、第219 條，
刑法施行法第1 條之1 第1 項、第2 項前段，判決如主文。
中　　華　　民　　國　　96　　年　　9 　　月　　27　　日
                        刑事第一庭  法  官  楊萬益
上正本證明與原本無異。
如不服本判決，應於收送達後10日內向本院提出上訴書狀（應敘
述具體理由並附繕本）。
上訴書狀如未敘述理由，應於上訴期間屆滿後20日內補提理由書
於本院。
                                    書記官  薛淑玲
中　　華　　民　　國　　96　　年　　9 　　月　　27　　日
附錄論罪科刑法條：
中華民國刑法第320條
（普通竊盜罪、竊佔罪）
意圖為自己或第三人不法之所有，而竊取他人之動產者，為竊盜
罪，處 5 年以下有期徒刑、拘役或 5 百元以下罰金。
意圖為自己或第三人不法之利益，而竊佔他人之不動產者，依前
項之規定處斷。
前二項之未遂犯罰之。
中華民國刑法第210條
（偽造變造私文書罪）
偽造、變造私文書，足以生損害於公眾或他人者，處 5 年以下有
期徒刑。
中華民國刑法第216條
（行使偽造變造或登載不實之文書罪）
行使第 210 條至第 215 條之文書者，依偽造、變造文書或登載
不實事項或使登載不實事項之規定處斷。
 附 表
┌─┬───────┬─────┬───┬────────┬─────┐
│項│   收受日期   │交貨人或交│聯絡電│ 物品或廢棄物規 │收受重量或│
│次│（年、月、日）│貨公司行號│話    │ 格、型號、廠牌 │   數 量  │
├─┼───────┼─────┼───┼────────┼─────┤
│13│  6.13        │  李文興  │092836│ H鐵            │94公斤    │
│  │              │          │8431  │                │          │
└─┴───────┴─────┴───┴────────┴─────┘
